臺灣雲林地方法院刑事裁定
110年度聲字第227號
聲  請  人  臺灣雲林地方檢察署檢察官
受  刑  人  黃裕翔


                    （現於法務部○○○○○○○○○○○     執行中）
上列聲請人因受刑人數罪併罰有二裁判以上，聲請定其應執行之
刑（110 年度執字第102 號），本院裁定如下：
    主  文
甲○○所犯如附表所示之罪刑，應執行有期徒刑參年貳月。
    理  由
一、聲請意旨略以：受刑人甲○○因犯交通過失傷害等案件，先後
    經判決確定（如附表），符合數罪併罰之要件，應依刑法第
    53條及第51條第5 款之規定，聲請定其應執行之刑，爰依刑
    事訴訟法第477 條第1 項規定聲請裁定。
二、按數罪併罰，分別宣告其罪之刑，如宣告多數有期徒刑者，
    於各刑中之最長期以上，各刑合併之刑期以下，定其刑期，
    但不得逾30年，刑法第51條第5 款定有明文。另裁判確定前
    犯數罪者，併合處罰之。但有下列情形之一者，不在此限：
    （一）得易科罰金之罪與不得易科罰金之罪。（二）得易科
    罰金之罪與不得易服社會勞動之罪。（三）得易服社會勞動
    之罪與不得易科罰金之罪。（四）得易服社會勞動之罪與不
    得易服社會勞動之罪。前項但書情形，受刑人請求檢察官聲
    請定應執行刑者，依第51條規定定之，刑法第50條亦定有明
    文。再按數罪併罰之數罪均得易科罰金，其應執行之刑逾6
    月者，亦得以新臺幣1 千元、2 千元或3 千元折算1 日，易
    科罰金，刑法第41條第8 項定有明文，亦有司法院釋字第36
    6 號解釋及第662 號解釋意旨可資參照，是反面解釋，若數
    罪併罰之各罪中有不得易科罰金者，即無上開刑法規定及大
    法官解釋意旨之適用，而無庸於定應執行刑時，諭知易科罰
    金之折算標準。末按法律上屬於自由裁量之事項，有其外部
    性界限及內部性界限，並非概無拘束。依據法律之具體規定
    ，法院應在其範圍選擇為適當之裁判者，為外部性界限；而
    法院為裁判時，應考量法律之目的，及法律秩序之理念所在
    者，為內部性界限。法院為裁判時，二者均不得有所逾越（
    最高法院80年度台非字第473 號判決意旨參照）。是數罪併
    罰，有二裁判以上，定其應執行之刑時，固屬法院自由裁量
    之事項，然仍應受前揭外部性界限及內部性界限之拘束。
三、經查，受刑人所犯如附表所示之各罪，經法院分別判處如附
    表所示之刑，均確定在案，而受刑人所犯如附表編號3 所示
    之罪所處之刑不得易科罰金，所犯如附表編號1、2、4 所示
    之罪所處之刑則得易科罰金，依照刑法第50條第1 項但書、
    第2 項之規定，除非受刑人請求檢察官聲請合併定其應執行
    之刑，否則上開各罪應不得併合處罰，而使受刑人喪失易科
    罰金之利益。惟受刑人就附表所示之各罪，業已請求檢察官
    聲請合併定其應執行之刑，此有受刑人填具之臺灣雲林地方
    檢察署刑法第50條第1 項但書案件是否請求定應執行刑調查
    表在卷可稽。本院審查如附表所示之罪，均符合數罪併罰之
    要件，參前說明，自應合併定其應執行之刑。茲聲請人以本
    院為最後事實審法院，聲請就受刑人所犯如附表所示之各罪
    定其應執行刑，經核與前述規定及裁判要旨尚無不合，應予
    准許。爰參酌受刑人歷次犯罪情節、所生危害等一切情狀，
    定其應執行刑如主文所示。至於受刑人所犯如附表編號1所
    示之罪，另經判處併科罰金新臺幣（下同）50,000元，罰金
    如易服勞役，以1,000 元折算1 日之罰金刑部分，因其餘之
    罪均無罰金刑之宣告，自無合併定應執行刑之問題，附此敘
    明。
四、依刑事訴訟法第477 條第1 項，刑法第50條、第53條、第51
    條第5 款，裁定如主文。 
中　　華　　民　　國　　110 　年　　3 　　月　　18  　日
                  刑事第八庭  法  官  陳育良
以上正本證明與原本無異。
如不服本裁定，應於裁定送達後5 日內向本院提出抗告狀（須附
繕本）。
                              書記官  王姵珺
中　　華　　民　　國　　110 　年　　3 　　月　　19　　日
附表：【受刑人甲○○定應執行刑案件一覽表】
編    號            1            2           3 罪    名  非法持有子彈罪 傷害 三人以上共同犯詐欺取財罪 宣 告 刑  有期徒刑3月，併科罰金新臺幣50,000元  有期徒刑3 月  　 ①有期徒刑11月 ②有期徒刑1 年2 月 ③有期徒刑1 年 ④有期徒刑1 年 ⑤有期徒刑10月 ⑥有期徒刑1 年2 月　　 ⑦有期徒刑1 年4 月 ⑧有期徒刑1 年1 月 犯罪日期  108 年7 月9 日  108 年10月26日 ①107 年4 月11日 ②107 年4 月18日至同年月20日 ③107 年4 月18日至同年月19日 ④107 年4 月23日 ⑤107 年4 月25日至同年月26日 ⑥107 年5 月2 日至同年月3 日 ⑦107 年5 月3 日至同年月10日 ⑧107 年5 月10日 偵查機關年度案號  臺灣新竹地方檢察署108年度偵字第7629 號 臺灣彰化地方檢察署109年度偵緝字第178號 臺灣新竹地方檢察署107年度偵字第4982號、第5256號、第5433號、第5700 號、第6235號、第6740號、第7023號、第7258號、第7369號、第8376號、107 年度少連偵字第88號 最後事實審 法  院 臺灣新竹地方法院 臺灣彰化地方法院 臺灣高等法院  案  號 108 年度訴字第1073號 109 年度簡字第1109號 108 年度上訴字第600 號  判決日 109 年3 月27日 109 年7 月8 日 109 年4 月14日 確定判決 法  院 臺灣新竹地方法院 臺灣彰化地方法院 最高法院  案  號 108 年度訴字第1073號 109 年度簡字第1109號 109 年度台上字第3425號  確定日 109 年5 月8 日 109 年8 月19日 109 年8 月13日 備   註    臺灣新竹地方檢察署109年度執字第2522號（臺灣嘉義地方檢察署109年度執助字第417號）  臺灣彰化地方檢察署109年度執字第4516號（聲請書誤載為109年度偵字第4516號）（臺灣嘉義地方檢察署109年度執助字第631號）  ①臺灣新竹地方檢察署109年度執字第4528號（臺灣嘉義地方檢察署109年度執助字第709號） ②已定應執行有期徒刑2年10月 

編   號              4  （以下空白）  罪   名    汽車駕駛人無駕駛執照駕車因過失傷害人   宣 告 刑  有期徒刑3 月   犯罪日期  108年12月7日   偵查機關年度案號  臺灣雲林地方檢察署109年度偵字第4418號   最後事實審 法  院 臺灣雲林地方法院    案  號 109 年度交易字第415 號    判決日 109 年10月30日   確定判決 法  院 臺灣雲林地方法院    案  號 109 年度交易字第415 號    確定日 109 年12月7 日    備   註     臺灣雲林地方檢察署110  年度執字第102 號（臺灣嘉義地方檢察署110年度執助字第47號）